臺灣高等法院刑事判決　　　　　　　　100年度上訴字第493號
上　訴　人
即　被　告　陳啟
指定辯護人　本院公設辯護人 李廣澤
上列上訴人因違反槍砲彈藥刀械管制條例案件，不服臺灣桃園地
方法院99年度訴字第646號，中華民國99年12月21日第一審判決
（起訴案號：臺灣桃園地方法院檢察署99年度偵字第5075號），
提起上訴，本院判決如下：
    主  文
原判決撤銷。
陳啟未經許可，持有可發射子彈具有殺傷力之改造手槍，處有
期徒刑年貳月，併科罰金新臺幣伍萬元，罰金如易服勞役，以
新臺幣壹仟元折算壹日。扣案仿WALTHER廠PPK/S型半自動手槍製
造之改造手槍壹支（槍枝管制編號0000000000號）沒
收。
    事  實
一、陳啟明知可發射子彈具有殺傷力之改造手槍，係屬槍砲彈
    藥刀械管制條例列管之槍枝，非經主管機關許可，不得持有
    ，竟於民國99年1月初間，在桃園縣某處因不詳原因而取得
    仿WALTHER廠PPK/S型半自動手槍製造之槍枝，已換裝土造金
    屬槍管，可供擊發適用子彈使用，具有殺傷力之改造手槍1
    支（槍枝管制編號0000000000號）後，即未經許可而無故持
    有之。嗣於99年2月2日晚間7時30分許，攜同上開扣案槍枝
    ，路經桃園縣楊梅鎮○○路大明教練場前，因行跡可疑為警
    攔檢查獲並扣得上開改造手槍1支。
二、案經桃園縣政府警察局楊梅分局報告臺灣桃園地方法院檢察
    署檢察官偵查起訴。
    理  由
壹、證據能力部分：
    卷附內政部警政署刑事警察局99年3月29日之刑鑑字第0990
    022951號鑑驗書，係本案承辦之桃園縣政府警察局楊梅分局
    ，於偵查階段，將查扣之槍枝證物，送內政部警政署刑事警
    察局鑑定，該局所出具之槍彈鑑驗書。而內政部警政署刑事
    警察局係經法院及檢察機關概括選任有關鑑定槍砲、彈藥之
    鑑定機關，且行之多時，而司法警察等偵查輔助人員於案件
    未移送檢察官偵查前之調查犯罪階段，先行將查扣之槍砲、
    彈藥等證物，送請檢察機關概括選任之專責鑑定機關實施鑑
    定，基於檢察一體原則，該鑑定機關亦應視同受承辦檢察官
    所選任或囑託而執行鑑定業務，其等出具之書面鑑定報告乃
    現行刑事訴訟法第206條、第208條所定之鑑定人書面報告，
    自有證據能力（最高法院96年度台上字第4177號判決意旨參
    照）。
貳、實體部分：
一、訊據被告陳啟固坦承於上開時地因持有扣案改造手槍1 支
    為警查獲之事實，惟辯稱：扣案槍枝係以1000元買來的玩具
    槍，槍是壞掉的，不能擊發子彈云云。
二、經查：
  (一)被告於99年2月2日晚間7時30分許，於桃園縣楊梅鎮○○路
    大明教練場前遭警查獲持有扣案手槍1支之事實，為被告所
    是認。且扣案槍枝，經送請內政部警政署刑事警察局以檢視
    法、性能檢驗法鑑定，結果認定：送鑑改造手槍一支（槍枝
    管制編號：0000000000號），認係改造手槍，由仿WALTHER
    廠PPK/S型半自動手槍製造之槍枝，換裝土造金屬槍管而成
    ，經檢視，扳機連動功能損壞且欠缺保險鈕，惟仍可以拉放
    擊錘方式供擊發適用子彈使用，認具殺傷力，有內政部警政
    署刑事警察局99年3月29日刑鑑字第0990022951號鑑定書1份
    附卷可稽（偵查卷第35頁），並有該改造手槍1枝扣案可資
    佐證，被告持有扣案具殺傷力之改造手槍事實，可以認定。
  (二)被告雖一再以扣案手槍係壞掉槍枝，並無殺傷力云云，惟扣
    案之槍枝已經刑事警察局鑑定具殺傷力明確，已如上述。雖
    上開鑑定報告有指出：「扳機連動功能損壞且欠缺保險鈕」
    ，惟該鑑定報告亦一併說明：「惟仍可以拉放擊錘之方式供
    擊發適用子彈使用」，故依鑑定意見，扣案槍枝雖有部分機
    械故障，惟不影響該槍可以擊發適用子彈之功能。該鑑定報
    告之鑑定人即內政部警政署刑事警察局鑑識科警務正鄭昆哲
    於原審99年12月7日審理時復到庭說明稱：「我畢業於中央
    警察大學刑事警察學系，現任職於刑事局鑑識科物理組，負
    責槍彈之鑑定約有4年4個月左右的時間，實際鑑定過之槍彈
    案件約有1300件左右。」、「（可否說明具體槍枝有哪些構
    造會影響它的擊發功能？）例如槍管、擊錘、扳機、滑套等
    構造都會影響擊發功能，但是還是要整體綜合研判是否會影
    響到槍枝之擊發功能。」、「（如果槍枝的扳機連動功能損
    壞且欠缺保險鈕，在這樣的情形下，槍枝是否仍然可以透過
    一般正常的開槍方式為擊發？）扳機連動功能損壞的話就無
    法照一般的正常方式擊發。」、「（在你這些開槍的經驗中
    ，你有無用過所謂的拉放擊錘之方式來作為擊發之開槍方法
    ？）沒有，但我不確定是否曾經有依據法院之要求以拉放擊
    錘之方式擊發子彈，一般制式槍枝都是以扣扳機的方式試射
    。」、「本案槍枝的鑑定過程中，我沒有試射我是依性能檢
    驗法並以拉放擊錘之方式來認定該槍枝有殺傷力」、「原則
    上依性能檢驗法鑑定之槍枝，就可以認定具有殺傷力。」、
    「（是否可以提供適用之子彈，供本案扣案槍枝實際試射？
    ）每把改造之手槍適用之子彈均須量身訂製，製作子彈有一
    定危險，所以要針對本案扣案之槍枝量身訂做適用之子彈有
    執行上之困難，刑事警察局內只有制式子彈，供制式槍枝使
    用，但改造手槍口徑不一，故無法用制式子彈試射。」、「
    （提示扣案改造手槍，本件鑑定報告書中記載，扳機連動功
    能損壞且欠缺保險鈕的意思為何？）扳機連動功能損壞之意
    思是指壓扣扳機，無法帶動擊錘撞擊撞針，欠缺保險鈕是指
    該把槍枝的滑套後端並無保險鈕，不具保險功能（若該槍枝
    具保險鈕者，可將保險鈕轉至一定的位置，透過保險的功能
    ，讓擊錘無法撞擊到撞針而擊發，若將保險鈕轉至可擊發之
    位置，壓扣扳機就可以帶動擊錘而撞擊撞針）。」、「（本
    件鑑定書中記載，仍可以拉放擊錘方式供擊發適用子彈使用
    ，是指什麼意思？）以手指拉放擊錘，使擊錘撞擊撞針，而
    擊發適用之子彈。而我們在檢測槍枝撞針是否正常時，一般
    會使用一個柱狀物插入槍管內，實際擊發，以查看撞針擊發
    功能是否正常。我今天有攜帶一個柱狀物，我可以當庭試射
    擊發，以當庭確認撞針擊發功能是否正常。」等語（原審訴
    字卷第80-83頁背面）。原審法院並是日庭訊時即諭知鑑定
    人鄭昆哲當庭模擬試射以確認撞針擊發功能是否正常，結果
    ：「證人鄭昆哲將扣案槍枝槍口朝上，並將壹支柱狀物插入
    扣案槍枝之槍管內，再以手指拉放擊錘，槍管內之柱狀物，
    因而彈起距離槍口約50至100公分」，有是日審判筆錄一份
    可稽，足證鑑定人鄭昆哲於鑑定意見書所指：「扣案手槍之
    扳機連動功能損壞且欠缺保險鈕，惟仍可以拉放擊錘之方式
    供擊發適用子彈使用」一節，確為事實。
三、至被告之辯護人於原審曾舉臺灣高等法院高雄分院91年上更
    一字第56號判決（原審卷第40-44頁），為被告辯護稱：該
    案槍枝亦係扳機損壞，無法與擊鎚連動，原經內政部警政署
    刑事警察局鑑定可以拉放擊鎚方式擊發子彈，認具殺傷力；
    惟又經聯勤第二０五廠鑑定認為「本案原述擊錘可以釋放
    且能將擊針突出，但經本廠測試人員實際操作及理論上動作
    原理分析，均無法完成上述撥拉擊錘向後再釋放可擊發擊針
    之動作，因此研判無法擊發子彈。結論：本件送鑑之槍枝具
    備制式手槍之相關機械零件及功能，改造手槍企圖明顯；惟
    經測試，扣機及保險功能均正常，因此研判案內所述之槍枝
    應無法以拉放擊錘方式（保險機制）擊發子彈。」，故相似
    情形已有法院判決無罪的案例等語。及被告於上訴本院後仍
    援引該刑事判決書再請求就扣案槍送聯勤兵工廠或其他單位
    鑑定云云。惟查：
  (一)原審曾發函請國防部聯合後勤司令部就扣案槍枝因欠缺保險
    鈕是否仍得以拉放擊錘方式擊發子彈而具有殺傷力一節為鑑
    定，有原審法院99年9月14日函一份在卷（原審卷第48頁）
    ，惟經該司令部人員來電稱：不清楚國防部聯合後勤司令部
    何單位有為槍枝鑑定等語（原審卷第50頁電話記錄查詢單）
    。辯護人再向原審陳報請求送「國防部聯合後勤司令部軍備
    局規格鑑測中心」鑑定（原審卷第51頁陳報狀）。惟經原審
    以電話聯擊，該鑑測中心人員回覆稱：有為槍枝鑑定，但是
    就鑑定槍枝是否為軍方外流軍品，並沒有就槍枝是否有殺傷
    力為鑑定等語（原審卷第52頁電話記錄查詢單）。故被告向
    本院請求扣案槍枝再送國防部聯合後勤司令部相關單位為鑑
    定一節，即難准許，先予敘明。
  (二)就上開臺灣高等法院高雄分院91年度上更一字第56號判決之
    見解，本案鑑定人鄭昆哲於原審到庭時有說明稱：「（臺灣
    高等法院高雄分院91年度上更一字第56號判決中，援引聯勤
    第205廠之鑑定報告，其中該判決理由第四點（二）最末段
    載明結論該案件槍枝「扣機及保險功能均正常，因此研判案
    內所述之槍枝應無法以拉放擊錘方式擊發子彈」，與本案送
    鑑定之槍枝構造是否具有相同之正常功能？）本案的
    WALTHER 廠PPK /S型半自動手槍欠缺保險鈕，故不具有保險
    功能，該高等法院高雄分院判決之槍枝保險功能正常，且該
    支槍枝被仿貝瑞塔之改造手槍，槍型不同，兩把槍的結構本
    身就不一樣，不能等量齊觀。」、「（所謂的保險功能正常
    是否是指拉放擊錘時，擊錘將會被扳機扣住而無法擊發？）
    是。」、「（所以本案槍枝欠缺保險鈕而不具保險功能是否
    是指在拉放擊錘時，擊錘將無法被扳機扣住，而直接撞擊擊
    針，可發射子彈？）是的。」等語（原審訴字卷第81頁背面
    、82頁正面）。故依鑑定人鄭昆哲於原審所述，上開臺灣高
    等法院高雄分院91年度上更一字第56號判決之槍枝與本案扣
    案槍枝情形並不相同，自難以此即為被告有利之認定。況細
    繹該案判決書中所引述聯勤第二０五廠之鑑定意見：「（３
    ）本槍枝經鑑定人員實際以手撥拉擊錘向後，再瞬間釋放，
    經本廠實際測試必須在關保險狀態下始可完成此一動作，此
    時雖然扣機未扣住擊錘，但因關保險完成保險功能之動作，
    擊錘頂桿脫離備發狀態，與擊錘成九十度（擊針轉為九十度
    方向）；即當手指釋放擊錘時，擊錘無法有效撞擊擊針（擊
    針已隨保險轉動九十度方向）來完成擊發動作，此即所謂保
    險動作（功能）。（４）本案原述擊錘可以釋放且能將擊
    針突出，但經本廠測試人員實際操作及理論上動作原理分析
    ，均無法完成上述撥拉擊錘向後再釋放可擊發擊針之動作，
    因此研判無法擊發子彈。結論：本件送鑑之槍枝具備制式手
    槍之相關機械零件及功能，改造手槍企圖明顯；惟經測試，
    扣機及保險功能均正常，因此研判案內所述之槍枝應無法以
    拉放擊錘方式（保險機制）擊發子彈。」（見原審卷第43頁
    附該判決書之第4頁理由）。可知，上開聯勤第二０五廠之
    鑑定意見結論係認為該案槍枝並無法以拉放擊錘方式（保險
    機制）擊發子彈，與本案之鑑定意見及鑑定人於原審庭訊時
    當庭模擬試射結果認為本案扣案槍枝「可以拉放擊錘之方式
    供擊發適用子彈使用」之情形不同。被告猶一再以同樣情形
    的槍枝有法院案例判決無罪云云，自不可採。又扣案槍枝於
    偵查中經送內政部警政署刑事警察局鑑定結果，以該槍枝雖
    扳機連動功能損壞且欠缺保險鈕，惟可以拉放擊錘之方式供
    擊發適用子彈使用，原審亦依被告之聲請，且傳喚鑑定人到
    庭說明其鑑定之經過及依據，就該鑑定意見書之證明力為調
    查；而內政部警政署刑事警察局係我國司法實務上就槍枝鑑
    定之權威機關，其鑑定結論有相當公信力，本院綜核全案卷
    證，亦採認本案由內政部警政署刑事警察局所出具鑑定報告
    之意見及結論，認為扣案槍枝符合槍砲彈藥刀械管制條例第
    4條第1項第1款之「其他可發射子彈具有殺力之各式槍砲」
    定義，有該條例之適用，已經本院說明認定如上，被告猶請
    求本院再送其他單位鑑定云云，自無必要，併予敘明。
四、關於被告為何持有扣案手槍而遭警查獲之緣由，於警詢時先
    供稱：係綽號「阿男」友人於入獄前所寄放，不知道「阿男
    」之真實姓名及在何監獄執行，今天剛好要拿去朋友家寄放
    就被警查獲云云（偵卷第12、13頁）；於偵查中則改稱：扣
    案手槍99年1月初在桃園縣龍潭鄉某電子遊藝場內，以1千元
    向「阿男」購買，因好玩而購買云云（偵卷第32、33頁）；
    於原審時復改稱：扣案手槍是我向綽號張癲之男子拿毒品時
    ，「張癲」有到我家，離開我住處後，他打電話給我，問我
    是不是有壹個包包放在我住處，我掛斷電話之後，到客廳查
    看，確實有壹個他遺留下來的包包，「張癲」叫我把包包送
    到楊梅交流道那邊，我下計程車之後，在附近閒逛，我就被
    警方查獲了（原審卷第29頁背面99年9月10日準備程序筆錄
    ）．．．我當時確實是要把槍拿去還別人（原審卷第69頁99
    年11月19日準備程序筆錄）．．．本案扣案槍枝是張顛遺放
    在我家，在我送給他的過程中被警方查獲（原審卷第85頁正
    面99年12月7日審判筆錄）．．．（為何在警詢時稱扣案槍
    枝是綽號阿男之男子寄放，後來在檢察官訊問時及本院審查
    中心均供稱是向綽號阿男之男子購得，後於本院準備程序時
    又改稱是張顛的，前後供述反覆，究竟本案槍枝是誰的？）
    是張顛的，我是在交流道等張顛，警察向我臨檢，我回到警
    察局後，警察說本案槍枝不會違反槍砲彈藥刀械管制條例之
    罪嫌，所以我才說槍枝是阿男寄放或是向阿男購買的（原審
    卷第85頁背面99年12月7日審判筆錄）云云。於本院審理時
    又再改稱：槍是1千元買來的，99年1月初買的，日期不記得
    云云（本院卷第68頁）。可知，被告就其如何持有扣案手槍
    之緣由，供詞一再反覆，且其所指稱之上手「阿男」、「張
    癲」男子等人，均無法提出確實年籍資料供法院調查以實其
    說，此部分事實既然不明，且與被告是否成立本案犯罪無直
    接關係，故不予認定。又被告雖於警詢、偵查及法院歷次審
    理時均供稱查扣手槍係一枝壞掉的手槍，不能使用云云，惟
    扣案改造手槍已換裝土造金屬槍管，且可以拉放擊錘之方式
    供擊發適用子彈使用，被告此部分辯解顯不可採，已如前述
    。而不論被告係何原因持有扣案手槍，若其認為該槍枝係一
    壞掉無用之物品，衡情當即丟棄或隨意擺放才是，焉會繼續
    持有並隨身攜帶而遭警查獲？足認被告主觀上認為查扣手槍
    尚具相當功能及一定之價值。再參酌被告前於97年8月24日
    間在屏東地區曾遭警查獲持有具殺傷力之仿BERETTA半自動
    手槍之改造手槍1枝（槍枝管制編號：0000000000號），並
    為臺灣屏東地方法院97年度訴字第1354號判處犯非法持有可
    發射子彈具有殺傷力之槍枝罪刑確定，有本院被告前案紀錄
    表及該刑事判決書一份在卷可稽（本院第71-73頁），於99
    年2 月間又再遭警查獲本案改造手槍，足認被告對槍枝構造
    有相當之認識，縱然本案手槍因扳機連動功能損壞且欠缺保
    險鈕，惟被告主觀上對於本案改造手槍可以拉放擊錘方式擊
    發適用子彈一節，當有所認識。綜上，被告所辯：以為持有
    的是1枝壞掉的槍枝云云，亦非可採。
五、被告於本院審理時又辯稱：當初遭警盤查時，有先告訴警方
    包包裡有槍，伊是自首的云云。然依本案查獲員警即證人林
    奮正警員向本院所證稱：「（你如何發現被告有槍？）被告
    開車停在路邊，人在車上，車盤是註銷的盤，覺得可疑，所
    以就上前盤查，被告先拿出身分證，我們就以電腦查，發現
    他有毒品及槍砲前科，我們就請他把車上副駕駛座的包包拿
    給我們檢查，請被告把包包打開，就發現裡面有壹支槍」、
    「（被告把包包打開以前，你們有無問被告包包裡面是否有
    什麼東西？）我們有問，他沒有回答，就直接把包包打開，
    我們就看到槍，我們就問他怎麼會有壹支槍，他說是不能用
    的。」、「我們請被告把包包打開時，他沒有下車，也沒有
    主動告訴我們有玩具槍這樣的事，是檢查出來包包裡面有槍
    ，才請他下車。」、「（在警察檢查包包以前，被告或是當
    時駕車的人有無告訴警方包包裡面有什麼物品？）確定沒有
    ，可是我們有問，他們並沒有回答我們。」等語（本院卷第
    51頁背面、52頁正面）。故依當場查獲被告之證人林奮正警
    員所證，被告並不合於自首之要件。且本院復參酌卷附被告
    警詢筆錄之內容，就本案查獲經過情形並未記載係被告主動
    告知；且被告於原審時尚曾供稱：「不知道包包內有槍枝，
    是警察盤查我時，拉開包包的拉鍊我才知道裡面有1枝扣案
    的槍枝」等語（原審卷第86頁），縱然被告否認知情包包內
    有槍一節不可採信，惟其於原審時並不爭執其於遭警盤查時
    未主動告知警方包包內有槍一事，則其於上訴本院後再辯稱
    有主動主動告知警方持有槍枝云云，自難遽信。綜上所述，
    應認證人林奮正警員於本院所證查獲情形並無誤記情事，有
    相當憑信性，所述應為事實，可以採信。至被告又稱：當時
    駕車者係友人漆彥良，其人在桃園看守所，請求傳喚漆彥良
    到庭作證伊是自首云云。惟經本院查詢，漆彥良曾於100年3
    月3日至同年月28日曾因案在押於桃園看守所，於本院審理
    時已經出所，而漆彥良係設籍於桃園縣楊梅市戶政事務所（
    見本院卷第54頁戶籍資料查詢），其住居所不明，本院為求
    慎重，復依本院被告前案紀錄表上所記載漆彥良之地址「桃
    園縣楊梅鎮○○街295巷30弄5號」傳喚，惟其於100年4月14
    日審理時並未到庭（寄存送達），故被告所指之證人漆彥良
    現所在不明，並無法傳喚到庭調查，且本院依證人林奮正警
    員所證及參酌卷內其他證據，已足認定被告為警查獲時並不
    合於自首規定，故就證人漆彥良亦認無再調查之必要，併予
    敘明。
六、綜上所述，本案事證明確，被告犯行洵堪認定，應依法論科
    。
七、核被告所為，係犯槍砲彈藥刀械管制條例第8條第4項之未經
    許可，持有可發射子彈具有殺傷力之改造手槍罪。原審以被
    告犯罪事證明確，據以論罪科刑，固非無見，惟查：(1)、原
    審於事實欄疏未認定扣案手槍係可供擊發適用子彈使用具有
    殺傷力之改造槍枝，尚有未洽。(2)、鑑定與人證之證據方法
    ，本質上截然不同，人證係單憑人類與生俱來感官知覺就其
    親身經歷而認知之事實為陳述，本質上係事實之供述；鑑定
    則係慼藉鑑定人專業領域上智識、技術、經驗、教育或訓練
    ，對於鑑定事項之認知，提供判斷意見，本質上係意見證據
    。再我國現行刑事訴訟法第198條定有授權選任鑑定人之明
    文，凡由法官或檢察官選任之鑑定人或鑑定機關，即適格充
    當鑑定人，且第206條並容許鑑定人（機關）以書面報告鑑
    定經過及結果，僅於斟酌證據證明力之必要，始須到庭說明
    ，故鑑定人（機關）所提出之書面報告，並非刑事訴訟法第
    159條第1項所指之傳聞證據，更無同法第159條之1至之5所
    謂傳聞例外論述之必要（最高法院98年度台上字第949號判
    決意旨參照）。原判決未予究明，誤以本案內政部警政署刑
    事警察局所出具之槍枝鑑定書係被告以外之人於審判外之書
    面陳述，屬傳聞書面，並於論述證據能力時，誤認該書面報
    告係傳聞證據法則之例外，自均未合。被告上訴否認犯罪及
    主張有自首規定之適用，固無理由，惟原判決既有上開可議
    ，自應由本院將原判決撤銷改判。爰審酌被告品行、前已因
    持有具有殺傷力之改造手槍經法院判處違反槍砲彈藥刀械管
    制條例罪刑確定，並獲緩刑之寬典，於緩刑期間竟再犯本案
    非法持有手槍罪，至有不該，併其犯案之動機、目的、生活
    狀況及犯後均否認犯行態度不佳等一切情狀，量處如主文第
    二項所示之刑，併科罰金部分，並諭知易服勞役之折算標準
    。扣案具有殺傷力仿WALTHER廠PPK/S型半自動手槍製造之槍
    枝1枝（槍枝管制編號：0000000000），屬違禁物，應依刑
    法第38條第1項第1款之規定宣告沒收。
據上論斷，應依刑事訴訟法第369條第1項前段、第364條、第299
條第1項前段，槍砲彈藥刀械管制條例第8條第4項，刑法第11條
前段、第42條第3項前段、第38條第1項第1款，判決如主文。
本案經檢察官陳昱旗到庭執行職務。
中    華    民    國  100    年    4    月    28    日
                  刑事第四庭審判長法  官  陳筱珮
                                  法  官  邱滋杉
                                  法  官  孫惠琳
以上正本證明與原本無異。
如不服本判決，應於收受送達後十日內向本院提出上訴書狀，其
未敘述上訴之理由者並得於提起上訴後十日內向本院補提理由書
（均須按他造當事人之人數附繕本）。「切勿逕送上級法院」。
                                  書記官  潘文賢
中    華    民    國   100    年    4     月    28    日
附錄本案論罪科刑法條：
槍砲彈藥刀械管制條例第8條
未經許可，製造、販賣或運輸鋼筆槍、瓦斯槍、麻醉槍、獵槍、
空氣槍或第 4 條第 1 項第 1 款所定其他可發射金屬或子彈具
有殺傷力之各式槍砲者，處無期徒刑或 5 年以上有期徒刑，併
科新臺幣 1 千萬元以下罰金。
未經許可，轉讓、出租或出借前項所列槍枝者，處 5 年以上有
期徒刑，併科新臺幣 1 千萬元以下罰金。
意圖供自己或他人犯罪之用，而犯前二項之罪者，處無期徒刑或
7 年以上有期徒刑，併科新臺幣 1 千萬元以下罰金。
未經許可，持有、寄藏或意圖販賣而陳列第 1 項所列槍枝者，
處 3 年以上 10 年以下有期徒刑，併科新臺幣 7 百萬元以下罰
金。
第 1 項至第 3 項之未遂犯罰之。
犯第 1 項、第 2 項或第 4 項有關空氣槍之罪，其情節輕微者
，得減輕其刑。